<!DOCTYPE html PUBLIC "-//W3C//DTD XHTML 1.0 Transitional//EN" "http://www.w3.org/TR/xhtml1/DTD/xhtml1-transitional.dtd">
<html xmlns="http://www.w3.org/1999/xhtml">
<head>
	<meta http-equiv="Content-Type" content="text/html; charset=iso-8859-1" />
	<title>Ymmärrä suomea</title>
	<style type="text/css" media="all">@import "css/styles.css";</style>
	<script type="text/javascript" src="swfobject.js"></script>
</head>
<body class="font-medium">
	<div id="main-wrapper">
		<div id="topbar"></div>
		<div id="main-menu">
			<table cellspacing="0" cellpadding="0" border="0" class="add-links"><tr>
				<td class="item"><img class="raquo" src="i/raquo.gif" alt="" height="7" width="4" /><a href="/ymmarra/index.php?moduli=sanakirja">Sanakirja</a></td>
				<td class="item"><img class="raquo" src="i/raquo.gif" alt="" height="7" width="4" /><a href="/ymmarra/index.php?moduli=verbit">Verbiluettelo</a></td>
				<td class="item"><img class="raquo" src="i/raquo.gif" alt="" height="7" width="4" /><a href="/ymmarra/index.php?moduli=kielioppi">Kielioppi</a></td>
			</tr></table>
			<table cellspacing="0" cellpadding="0" border="0"><tr>
				<td class="item"><img class="raquo" src="i/raquo.gif" alt="" height="7" width="4" /><a href="/ymmarra/index.php">Etusivu</a></td>
				<td class="item"><img class="raquo" src="i/raquo.gif" alt="" height="7" width="4" /><a href="/ymmarra/index.php?moduli=tekstit">Lukutekstit</a></td>
			</tr></table>
		</div>
		<div id="content">
			<table cellspacing="0" cellpadding="0" border="0" id="content-wrapper"><tr>
				<td>
					<div id="left-menu">
												<div class="header-verb"><span>Verbit</span></div>
						<div class="menu">
								<div class="init"><a href="/ymmarra/index.php?moduli=verbit&kirjain=a">A</a></div>
								<div class="init"><a href="/ymmarra/index.php?moduli=verbit&kirjain=e">E</a></div>
								<div class="init"><a href="/ymmarra/index.php?moduli=verbit&kirjain=h">H</a></div>
								<div class="init"><a href="/ymmarra/index.php?moduli=verbit&kirjain=i">I</a></div>
								<div class="init"><a href="/ymmarra/index.php?moduli=verbit&kirjain=j">J</a></div>
								<div class="init"><a href="/ymmarra/index.php?moduli=verbit&kirjain=k">K</a></div>
								<div class="init"><a href="/ymmarra/index.php?moduli=verbit&kirjain=l">L</a></div>
								<div class="init"><a href="/ymmarra/index.php?moduli=verbit&kirjain=m">M</a></div>
								<div class="init"><a href="/ymmarra/index.php?moduli=verbit&kirjain=n">N</a></div>
								<div class="init"><a href="/ymmarra/index.php?moduli=verbit&kirjain=o">O</a></div>
								<div class="init"><a href="/ymmarra/index.php?moduli=verbit&kirjain=p">P</a></div>
								<div class="init"><a href="/ymmarra/index.php?moduli=verbit&kirjain=r">R</a></div>
								<div class="init"><a href="/ymmarra/index.php?moduli=verbit&kirjain=s">S</a></div>
								<div class="init"><a href="/ymmarra/index.php?moduli=verbit&kirjain=t">T</a></div>
								<div class="init"><a href="/ymmarra/index.php?moduli=verbit&kirjain=u">U</a></div>
								<div class="init"><a href="/ymmarra/index.php?moduli=verbit&kirjain=v">V</a></div>
								<div class="init"><a href="/ymmarra/index.php?moduli=verbit&kirjain=y">Y</a></div>
								<div class="init"><a href="/ymmarra/index.php?moduli=verbit&kirjain=Ä">Ä</a></div>
						</div>					</div>
				</td>
				<td>
					<div id="main-content">
						<div id="path">
							<a href=".">Etusivu</a> &gt; <a href="/ymmarra/index.php?moduli=verbit&kirjain=H">H</a>						</div>
													<h1>HEITELLÄ</h1>
						<table cellspacing="0" cellpadding="0" border="0">
							<tr>
								<td colspan="2" style="padding-bottom:10px;"><strong>Aktiivin indikatiivi</strong></td>
							</tr>
							<tr>
								<td><pre>PREESENS                   
minä     heittelen         
sinä     heittelet         
hän      heittelee         
me       heittelemme       
te       heittelette       
he       heittelevät       

PASSIIVI
         heitellään        

IMPERFEKTI                 
         heittelin         
         heittelit         
         heitteli          
         heittelimme       
         heittelitte       
         heittelivät       

PASSIIVI
         heiteltiin        

PERFEKTI
olen     heitellyt         
olet     heitellyt         
on       heitellyt         
olemme   heitelleet        
olette   heitelleet        
ovat     heitelleet        

PASSIIVI
on       heitelty          

PLUSKVAMPERFEKTI
olin     heitellyt         
olit     heitellyt         
oli      heitellyt         
olimme   heitelleet        
olitte   heitelleet        
olivat   heitelleet        

PASSIIVI
oli      heitelty          
</pre></td>
								<td>&nbsp;&nbsp;&nbsp;</td>
								<td><pre>  KIELTOMUOTO 
  en        heittele
  et        heittele
  ei        heittele
  emme      heittele
  ette      heittele
  eivät     heittele


  ei        heitellä

   
  en        heitellyt
  et        heitellyt
  ei        heitellyt
  emme      heitelleet
  ette      heitelleet
  eivät     heitelleet


  ei        heitelty


  en    ole heitellyt
  et    ole heitellyt
  ei    ole heitellyt
  emme  ole heitelleet
  ette  ole heitelleet
  eivät ole heitelleet


  ei    ole heitelty


  en    ollut  heitellyt
  et    ollut  heitellyt
  ei    ollut  heitellyt
  emme  olleet heitelleet
  ette  olleet heitelleet
  eivät olleet heitelleet


  ei    ollut  heitelty
</pre></td>
							</tr>
						</table>
						<table cellspacing="0" cellpadding="0" border="0">
							<tr>
								<td colspan="2" style="padding-bottom:10px;"><strong>Aktiivin konditionaali</strong></td>
							</tr>
							<tr>
								<td><pre>PREESENS
minä     heittelisin       
sinä     heittelisit       
hän      heittelisi        
me       heittelisimme     
te       heittelisitte     
he       heittelisivät     

PASSIIVI
         heiteltäisiin     

PERFEKTI
olisin   heitellyt         
olisit   heitellyt         
olisi    heitellyt         
olisimme heitelleet        
olisitte heitelleet        
olisivat heitelleet        

PASSIIVI
olisi    heitelty          
</pre></td>
								<td>&nbsp;&nbsp;&nbsp;</td>
								<td><pre> 
  en        heittelisi
  et        heittelisi
  ei        heittelisi
  emme      heittelisi
  ette      heittelisi
  eivät     heittelisi


  ei        heiteltäisi


  en    olisi  heitellyt
  et    olisi  heitellyt
  ei    olisi  heitellyt
  emme  olisi  heitelleet
  ette  olisi  heitelleet
  eivät olisi  heitelleet


  ei    olisi  heitelty
</pre></td>
							</tr>
						</table>
						<table cellspacing="0" cellpadding="0" border="0">
							<tr>
								<td colspan="2" style="padding-bottom:10px;"><strong>Aktiivin potentiaali</strong></td>
							</tr>
							<tr>
								<td><pre>PREESENS
minä     heitellen         
sinä     heitellet         
hän      heitellee         
me       heitellemme       
te       heitellette       
he       heitellevät       

PASSIIVI
         heiteltäneen      

PERFEKTI
lienen   heitellyt         
lienet   heitellyt         
lienee   heitellyt         
lienemme heitelleet        
lienette heitelleet        
lienevät heitelleet        

PASSIIVI
lienee   heitelty          
</pre></td>
								<td>&nbsp;&nbsp;&nbsp;</td>
								<td><pre> 
  en        heitelle
  et        heitelle
  ei        heitelle
  emme      heitelle
  ette      heitelle
  eivät     heitelle


  ei        heiteltäne


  en    liene  heitellyt
  et    liene  heitellyt
  ei    liene  heitellyt
  emme  liene  heitelleet
  ette  liene  heitelleet
  eivät liene  heitelleet


  ei    liene  heitelty
</pre></td>
							</tr>
						</table>
						<table cellspacing="0" cellpadding="0" border="0">
							<tr>
								<td colspan="2" style="padding-bottom:10px;"><strong>Aktiivin imperatiivi</strong></td>
							</tr>
							<tr>
								<td><pre>PREESENS

(sinä)   heittele          
(hän)    heitelköön        
(me)     heitelkäämme      
(te)     heitelkää         
(he)     heitelkööt        

PASSIIVI
         heiteltäköön      

PERFEKTI

ole      heitellyt         
olkoon   heitellyt         
olkaamme heitelleet        
olkaa    heitelleet        
olkoot   heitelleet        

PASSIIVI
olkoon   heitelty          
</pre></td>
								<td>&nbsp;&nbsp;&nbsp;</td>
								<td><pre> 

  älä       heittele
  älköön    heitelkö
  älkäämme  heitelkö
  älkää     heitelkö
  älkööt    heitelkö


  älköön    heiteltäkö



  älä      ole  heitellyt
  älköön   olko heitellyt
  älkäämme olko heitelleet
  älkää    olko heitelleet
  älkööt   olko heitelleet


  älköön   olko heitelty
</pre></td>
							</tr>
						</table>
						<table cellspacing="0" cellpadding="0" border="0">
							<tr>
								<td colspan="2" style="padding-bottom:10px;"><strong>Verbin nominaalimuodot</strong></td>
							</tr>
							<tr>
								<td><pre>I INFINITIIVI              
Lyhyempi muoto:            
         heitellä          

Pitempi muoto:             
         heitelläkseni     
         heitelläksesi
         heitelläkseen
         heitelläksemme
         heitelläksenne
         heitelläkseen

III  INFINITIIVI           
inessiivi    heittelemässä 
elatiivi     heittelemästä 
illatiivi    heittelemään  
adessiivi    heittelemällä
abessiivi    heittelemättä 
instruktiivi heittelemän   
                           
Passiivi
instruktiivi heiteltämän   
                           
                           
</pre></td>
								<td>&nbsp;&nbsp;&nbsp;</td>
								<td><pre>  II INFINITIIVI
  inessiivi     heitellessä
  instruktiivi  heitellen

  Passiivi
  inessiivi     heiteltäessä






  IV INFINITIIVI
  nominatiivi   heitteleminen
  partitiivi    heittelemistä
       

  I PARTISIIPPI 
  aktiivi       heittelevä
  passiivi      heiteltävä

  II PARTISIIPPI 
  aktiivi       heitellyt
  passiivi      heitelty
</pre></td>
							</tr>
						</table>

					</div>
				</td>
			</tr></table>		</div>
		<div id="footer"><a href="http://www.oph.fi/"><img src="i/oph_logo_ymmarrasuomea.gif" width="157" height="35" alt="OPH" /></a></div>
	</div>
</body>
</html>
